Alexsander Penavilla de Oliveira

Flamengo - Rio de Janeiro- RJ (21) 99806-2209 <u>alex.pena@hotmail.com.br</u> https://www.linkedin.com/in/alex-penavilla

OBJETIVO

Consultor SAP

RESUMO PROFISSIONAL

Profissional com grande experiência na área de TI e vivência em empresas de grande porte, em especial do setor de energia. Como Analista, trabalhei com Análise de requisitos, modelagem de banco de dados e Desenvolvedor DotNet. Como Analista SAP, participei da implementação e, após go live, da sustentação do SAP em Furnas Centrais Elétricas, atendendo a incidentes e requisições. Posteriormente, atuei no Rollout do sistema SAP para a Eletrobrás.

Como Consultor SAP, atuei junto a Petrobras na criação de materiais de treinamento e na implantação de EHS no Instituto Butantan, realizando e documentando os Testes Unitários de Risk Management e Occupational Health.

Conhecimentos de SAP SuccessFactors tais como: Metodologia SAP Activate, Objetos Foundations e MDF, criação de campo custom, admissão, movimentação, desligamento, criação de tela, people profile, permissões (RBP), regras de negócio, workflow, relatórios e importações de dados.

FORMAÇÃO ACADÊMICA

Pós Graduação em **Gestão de TI** – Universidade Candido Mendes – 2010 Graduação em **Ciência da Computação** – Centro Universitário Metodista Bennett – 2005

EXPERIÊNCIA PROFISSIONAL

Intelligenza IT & Business Solutions – 04/2022 – 10/2023

Empresa de consultoria de TI de médio porte Consultor SAP EHS – 08/2023 – 10/2023

- Participação no time de implantação do módulo EHS S/4Hana no Instituto Butantan;
- Realização e documentação dos Testes Unitários dos módulos de Gerenciamento de Risco - RM e Saúde Ocupacional - OH;
- Mapeamento de tabelas dos eventos de EHS para o eSocial;
- Interação como o time ABAP.

Consultor SAP EHS - 04/2022 - 07/2023

- Atuação junto à SAP Brasil na elaboração do material de treinamento para as aplicações de EHS da Petrobras que estavam sendo migradas para o S/4Hana;
- Domínio da ferramenta SAP Enable Now para produção de conteúdo.

Furnas Centrais Elétricas S.A. - 03/2009 - 12/2019

Empresa do ramo de produção de Energia Analista SAP HCM

- Atendimento a requisições e incidentes de HCM e EHS pós Go-live utilizando o Solution Manager - SolMan;
- Debug em programas para buscar solução de problemas;
- Criação de Especificação Funcional para customização, melhorias ou correção de erros;
- Configuração e desenvolvimento de soluções no EHS;
- Realização de teste de aceitação UAT e homologação junto ao cliente;
- Suporte ao módulo de HCM, submódulos de PA / PD / OM / BN;
- Criação de Queries para extração de relatórios;
- Interface entre a área de negócio, consultoria SAP e fornecedores de sistemas;
- Conhecimento de infotipos, tabelas, objetos, Banco de dados lógico, features e BAdIs;
- Conhecimento das principais transações de HCM e EHS.

CURSOS E QUALIFICAÇÕES

- Academia SAP SuccessFactors EC Básico ao Intermediário Private Trainning 2024
- ESOCIAL VS FOLHA SAP (VERSÃO 1.2) Private Trainning 2024
- Explore SAP SuccessFactors Solutions SAP Learning 2024
- Discovering the Environment Health & Safety modules in SAP S/4HANA SAP Learning - 2023
- ABAP ADVANCED BUSINESS APPLICATION PROGRAMMING ABAP Trainning Education Services - 2012
- Academia SAP Human Capital Management with SAP ERP 6.0 EHP4 GPLux 2012

INFORMAÇÕES ADICIONAIS

- Nível de inglês avançado Leitura, escrita e participação passiva em reuniões.
- Conhecimento dos processos de RH.